【裁判字號】    92,交易,360
【裁判日期】    920731
【裁判案由】    公共危險
【裁判全文】
臺灣臺北地方法院刑事判決                        九十二年度交易字第三六０號
    公  訴  人  臺灣臺北地方法院檢察署檢察官
    被      告  甲○○  男，二.
右列被告因公共危險案件，經檢察官提起公訴（九十二年度偵字第九九三二號），本
院判決如左：
    主    文
甲○○服用酒類，不能安全駕駛動力交通工具而駕駛，累犯，處有期徒刑月，如易
科罰金，以佰元折算壹日。
    事    實
一、甲○○曾於民國八十八年間犯竊盜罪經臺灣板橋地方法院判處有期徒刑七月，經
    臺灣高等法院駁回上訴確定，甫於八十九年五月十一日（檢察官誤載為十二日）
    執行完畢；復於九十年間因服用酒類不能安全駕駛動力交通工具而駕駛，於依指
    示參與社區處遇學程後，由臺灣臺北地方法院檢察署檢察官於九十一年四月二十
    九日（檢察官誤載為十二月十九日）以九十一年度社偵字第四六號（檢察官誤載
    為六號）不起訴處分確定，猶不知悔改，於九十二年三月二十六日凌晨飲用酒類
    ，明知其已因服用酒類達不能安全駕駛動力交通工具之程度，仍於當日凌晨三時
    四十五分許，駕駛動力交通工具車牌號碼ＢＪＩ－二一六號重型機車沿臺北市華
    江橋機慢車道由西向東方向行駛，因酒後平衡感、控制力降低而失去平衡、人車
    倒地，經警據報到場處理並對甲○○進行呼氣酒精濃度檢測，甲○○於九十二年
    三月二十六日凌晨四時十六分許之呼氣酒精濃度為一‧０一亳克＼公升，因而發
    覺上情。
二、案經臺北市政府警察局萬華分局報請臺灣臺北地方法院檢察署檢察官偵查起訴。
    理    由
一、訊據被告甲○○對於右揭犯罪事實均坦承不諱，核與呼氣酒精濃度檢測單、刑法
    第一百八十五條之三案件測試觀察紀錄表、臺北市政府警察局舉發違反道路交通
    管理事件通知單、道路交通事故現場圖所載相符；其中被告於九十二年三月二十
    六日凌晨四時十六分許之呼氣酒精濃度為一‧０一亳克＼公升，行進中不勝酒力
    、自摔倒地、顯然無法安全駕駛，亦經現場處理員警當場觀察、測試後記載明確
    ，有酒精濃度檢測單、刑法第一百八十五條之三案件測試觀察紀錄表附卷可按。
二、按刑法第一百八十五條之三規定所謂「不能安全駕駛」，係抽象危險犯，並不以
    發生具體危險為必要，對於呼氣酒精濃度已達每公升０．五五亳克（０．五五亳
    克＼公升）以上，肇事率為一般正常人之十倍，認為已達不能安全駕車之標準，
    此業經法務部八十八年五月十八日以法八八檢字第００一六六九號函告週知，應
    為絕對不能安全駕駛動力交通工具；而就醫學文獻所知，酒精對人體造成之影響
    ，於呼氣時酒精濃度達每公升０‧二五亳克（約合體內血液中酒精濃度五０亳克
    ＼公升或百分之零點零五）即會輕度中毒，造成輕度協調功能降低，呼氣酒精濃
    度達每公升０‧五亳克時（約合體內血液中酒精濃度一００亳克＼公升或百分之
    零點一）屬輕到中度中毒症狀，出現反應較慢、感覺減低、影響駕駛之狀況，又
    飲酒後一小時許，其體內血液酒精濃度可達最高，飲酒一小時後其體內之酒精濃
    度隨即消減，此亦分別有行政院國軍退除役官兵輔導委員會臺北榮民總醫院八十
    八年八月五日（八八）北總內字第二六八六八號函、八十八年十月二十六日（八
    八）院賓文廉字第一三四０七號臺灣高等法院函附台北醫學院附設醫院精神科主
    任蔡尚穎「酒精對人體生理與行為之影響」一文可據。本件被告於九十二年三月
    二十六日凌晨飲用酒類達呼氣酒精濃度一‧０一亳克＼公升程度，仍於當日凌晨
    三時四十五分許，駕駛動力交通工具車牌號碼ＢＪＩ－二一六號重型機車沿臺北
    市華江橋機慢車道由西向東方向行駛，因酒後平衡感、控制力降低而失去平衡、
    人車倒地，前已述及，其呼氣酒精濃度已逾０‧五亳克＼公升，達輕到中度中毒
    ，反應較慢、感覺減低、影響駕駛程度，且顯已造成其平衡感、穩定性、控制力
    、注意力、反應力、駕駛能力均降低，應認已達不能安全駕駛動力交通工具之程
    度，本件事證明確，被告犯行已堪認定，應依法論科。
三、核被告所為，係犯刑法第一百八十五之三條服用酒類不能安全駕駛動力交通工具
    而駕駛罪。被告曾於八十八年間犯竊盜罪經臺灣板橋地方法院判處有期徒刑七月
    、經臺灣高等法院駁回上訴確定，甫於八十九年五月十一日執行完畢，有臺灣高
    等法院被告全國前案紀錄表、臺灣板橋地方法院八十八年度易字第一八三八號、
    臺灣高等法院八十八年度上易字第三八一七號刑事判決可佐，其於有期徒刑之執
    行完畢五年內再犯本件有期徒刑以上之罪，為累犯，應依法加重其刑。爰審酌被
    告曾於九十年間因服用酒類不能安全駕駛動力交通工具而駕駛，於依指示參與社
    區處遇學程後，由臺灣臺北地方法院檢察署檢察官不起訴處分確定，此亦有臺灣
    臺北地方法院檢察署檢察官九十一年度社偵字第四六號不起訴處分書可按，仍不
    知悔改，二度飲用酒類達不能安全駕駛程度而駕駛動力交通工具，而酒精成分對
    人之意識能力具有不良影響，超量飲酒後會導致對週遭事務之辨識及反應能力較
    平常狀況薄弱，被告服用酒類達呼氣酒精濃度一‧０一毫克＼公升、平衡感、穩
    定性、控制力、注意力、反應力、駕駛能力均降低、嚴重不能安全駕駛之程度，
    仍駕駛動力交通工具重型機車，對一般往來之人車均生高度危險性，但犯後坦承
    犯行、非無悔意等一切情狀，量處如主文所示之刑，及諭知如易科罰金之折算標
    準，以資懲儆。
據上論斷，應依刑事訴訟法第二百九十九條第一項前段，刑法第一百八十五條之三、
第四十一條第一項前段、第四十七條，罰金罰鍰提高標準條例第二條，判決如主文。
本案經檢察官呂朝章到庭執行職務。
中      華      民      國    九十二    年      七      月    三十一    日
                              臺灣臺北地方法院交通法庭
                                      法  官  洪  文  慧
右正本證明與原本無異。
如不服本判決，應於判決送達後十日內向本院提出上訴狀（應抄附繕本）。告訴人或
被害人如對於本判決不服者，應具備理由請求檢察官上訴，其上訴期間之計算係以檢
察官收受判決正本之日期為準。
                                      書記官  江  虹  儀
中      華      民      國    九十二    年      七      月    三十一    日


司法院資訊處製作；財團法人民間司法改革基金會備份。
